【裁判字號】    98,訴,696
【裁判日期】    981208
【裁判案由】    強盜
【裁判全文】
臺灣高雄地方法院刑事判決               98年度訴字第696號
公  訴  人  臺灣高雄地方法院檢察署檢察官
被      告  丙○○
                    （現羈押於臺灣高雄看守所）
選任辯護人  邱揚勝律師
被      告  甲○○
                    （現羈押於臺灣高雄看守所）
指定辯護人  郭蔧萱律師
被      告  丁○○
選任辯護人  樓嘉君律師
被      告  戊○○
                    （現羈押於臺灣高雄看守所）
選任辯護人  蔡弘琳律師
            蔡進欽律師
            蘇正信律師
上列被告因強盜案件，經檢察官提起公訴（98年度偵字第3957、
11096 、11456 、12582 、13625 號），本院判決如下：
    主  文
丙○○共同犯附表1 所示之攜帶兇器強盜罪，各處如該附表所示
之刑。又犯附表2 所示之結夥攜帶兇器強盜罪，各處如該附表所
示之刑。又共同犯附表3 所示之攜帶兇器強盜罪（其中編號1、2
、8 為未遂犯），各處如該附表所示之刑。應執行有期徒刑貳拾
陸年。
甲○○共同犯附表1 所示之攜帶兇器強盜罪，各處如該附表所示
之刑。又犯附表2 所示之結夥攜帶兇器強盜罪，各處如該附表所
示之刑。應執行有期徒刑拾肆年。
丁○○犯附表2 所示之結夥攜帶兇器強盜罪，各處如該附表所示
之刑。應執行有期徒刑肆年。
廖偉文共同犯附表3 所示之攜帶兇器強盜罪（其中編號1 、2 、
8 為未遂犯），各處如該附表所示之刑。應執行有期徒刑拾柒年
。
    事  實
一、丙○○（綽號阿欽或欽仔）與甲○○（綽號阿楓或楓仔）因
    缺錢花用，竟各基於意圖為自己不法所有之犯意聯絡，分別
    於附表1 所示之時、地，持長約35公分，在客觀上足對人之
    生命、身體、安全構成威脅，足供兇器使用之市售鋸子（下
    稱前開鋸子）1 把，逼近輪值店員並大聲恫稱「搶劫」，或
    以前開鋸子直接抵住輪值店員身體等脅迫、強暴方式（詳見
    該附表所示「行為手段及分工方式」欄所載），使輪值店員
    畏懼遭鋸子所傷而喪失意思決定自由至使不能抗拒後，強行
    取走櫃檯收銀機內之現金，得手後逃離現場。
二、丙○○、甲○○另夥同丁○○，而各基於意圖為自己不法所
    有之犯意聯絡，分別於附表2 所示之時、地，以前開鋸子抵
    住輪值店員身體之強暴方式（詳見該附表所示「行為手段及
    分工方式」欄所載），使輪值店員畏懼遭鋸子所傷而喪失意
    思決定自由至使不能抗拒後，強行取走櫃檯收銀機內之現金
    ，得手後逃離現場。
三、丙○○另與戊○○各基於意圖為自己不法所有之犯意聯絡，
    分別於附表3 所示之時、地，持在客觀上足對人之生命、身
    體、安全構成威脅，足供兇器使用之市售水果刀1 把闖入該
    附表所示之超商內，並向輪值店員大聲恫稱「搶劫」，甚或
    進以水果刀直接抵住輪值店員身體等脅迫、強暴方式（詳見
    該附表所示「行為手段及分工方式」欄所載），使該附表所
    示之輪值店員因畏懼而喪失意思決定自由至使不能抗拒後，
    強行取走該附表編號3 至7 、9 、10所示之櫃檯內現金、香
    菸等財物，得手後逃離現場，至就該附表編號1 、2 、8 之
    部分，則因收銀機已遭上鎖而無以開啟等故而未有財物得逞
    致不遂。
四、案經丙○○、甲○○、丁○○、戊○○各自首部分犯行，並
    由高雄縣政府警察局仁武分局報請臺灣高雄地方法院檢察署
    檢察官偵查起訴。
    理  由
壹、證據能力方面
一、按被告以外之人於檢察事務官、司法警察官或司法警察調查
    中所為之陳述，與審判中不符時，其先前之陳述具有較可信
    之特別情況，且為證明犯罪事實存否所必要者，得為證據，
    刑事訴訟法第159 條之2 定有明文。查甲○○於98年4 月13
    日警詢中所陳明之被告丁○○參與附表2 編號1 所示強盜犯
    行等情形，與甲○○於本院審理中以證人身分所為之陳述並
    不相符，而該警詢中陳述，就甲○○自己與被告丁○○等人
    究係如何分擔該次強盜犯行等事項，作有完整且詳盡之交代
    ，且違反甲○○自己之利益，因認具有特別可信性（最高法
    院95年度臺上字第5740號判決意旨參照）；又甲○○既於審
    理中全然附和被告丁○○所辯，自已無從再就之取得與其警
    詢中陳述相同之供述內容，則甲○○警詢中之陳述，也顯係
    證明被告丁○○犯罪之待證事實存在或不存在所不可或缺者
    （最高法院95年度臺上字第44 14 號判決意旨參照），依首
    開法文規定，自有證據能力。
二、除前已論及證據能力之部分外，本判決所引用之證據資料（
    詳後引用之各項證據），其中係屬傳聞證據部分，縱無刑事
    訴訟法第159 條之1 至第159 條之4 或其他規定之傳聞證據
    例外情形，亦因被告丙○○、甲○○、丁○○、戊○○（下
    合稱被告4 人）、辯護人、檢察官均已明示同意作為證據使
    用，且本院審酌卷內並無事證顯示各該陳述之作成時、地與
    週遭環境，有何致令陳述內容虛偽、偏頗之狀況後，也認為
    適當，依刑事訴訟法第159 條之5 第1 項之規定，為傳聞法
    則之例外，應有證據能力。
貳、實體方面
一、訊據被告丙○○、甲○○、戊○○就前開所涉犯罪事實均坦
    承不諱，至被告丁○○雖坦言曾於附表2 所示時點，偕同被
    告丙○○、甲○○一起搭車前往該附表所示超商，並曾一度
    進入各該超商內等情，惟矢口否認有何與被告丙○○、甲○○結夥強盜該2 超商財物之犯行，並辯稱：我是在不知情之
    狀況下，遭被告丙○○、甲○○2 人利用，方涉入該2 次強
    盜犯行，我實際上並無強盜超商之犯意云云。經查：
  (一)附表1 、2 各所示之被告丙○○、甲○○共同強盜超商，及
    附表3 所示之被告丙○○、戊○○共同強盜超商等事實，各
    經涉案被告丙○○、甲○○、戊○○迭於警詢、偵查及本院
    準備程序及審理中自白不諱，核與證人即共同正犯丙○○、
    甲○○、戊○○於警詢中各自陳明之甲○○、戊○○、丙○○分工、參與詳情，及證人即被害人天○○、己○○、未○○、卯○○、宙○○、壬○○、子○○、辛○○、地○○、
    癸○○、寅○○、丑○○、宇○○、玄○○、申○○、巳○○、戌○○、亥○○○、午○○、庚○○、辰○○、酉○○
    所證述之經營、任職超商遭強盜經過，均大致相符，並有附
    表所示遭強盜超商照片、監視錄影畫面翻拍照片在卷可稽。
    又附表所示超商之輪值店員，於罕能立即獲得有效奧援之獨
    自輪值深夜時分，遭持前開鋸子、水果刀闖入超商之被告往
    渠方向逼近並大聲恫稱「搶劫」，甚或進遭被告持前開鋸子
    或水果刀直接抵住身體，依其情形均已達喪失意思決定自由
    之不能抗拒程度，被告丙○○、甲○○、戊○○之行為自俱
    屬強盜無訛。
  (二)就被告丁○○是否共同參與附表2 所示該2 次犯行部分
  1.被告丙○○、甲○○為附表1 、2 所示之該2 次共同強盜超
    商犯行時，被告丁○○亦偕同被告丙○○、甲○○一起搭車
    前往該附表所示之超商，並曾一度進入各該超商內等情，為
    被告丁○○所不爭執，且經證人丙○○、甲○○於本院審理
    中證述明確，固亦堪認定。
  2.被告丁○○雖以首開情詞置辯而否認自己有強盜犯意云云。
    惟查，證人丙○○於本院審理中證稱：我與被告甲○○犯下
    第1 件超商強盜案後，有跟被告丁○○提過，之後被告丁○○工作不順利，三餐沒有著落才加入我們，但被告丁○○欠
    缺膽量，所以附表2 編號1 該次只負責查看超商內輪值店員
    人數（俗稱「看點」）的工作，再由我與被告甲○○負責下
    手強盜，這樣的分工內容是在車上討論決定的。迨擇定位於
    臺南縣山上鄉南洲村南洲127 之1 號「界揚超商」為下手目
    標後，被告丁○○就先下車進入超商查看，被告丁○○回到
    車內時表示超商內只有1 名店員，我與被告甲○○就一起進
    入該超商強盜財物，該次得手約新臺幣（下同）20000 元，
    有分給被告丁○○幾百元，因為被告丁○○只負責看點的輕
    鬆工作，這也是下手強盜前就講好的；再隔幾天後，我又開
    車載被告甲○○、丁○○前往附表2 編號2 所示超商，該次
    我在車上守候、把風，由被告甲○○、丁○○進到超商內下
    手強盜，該次得手5000餘元，我及被告甲○○、丁○○都有
    分到錢等語綦詳。至證人甲○○於98年4 月13日警詢中陳稱
    ：附表2 編號1 所示強盜超商犯行是我及被告丙○○、丁○○一起做的，該次是被告丁○○先下車查看超商內人員情形
    ，被告丁○○看完現場返回車內向我們回報沒有狀況後，再
    由我與被告丙○○一起進入超商強盜財物，該次得手20000
    餘元；另於本院審理中證稱：附表2 編號2 所示強盜超商犯
    行，也是我及被告丙○○、丁○○一起做的，該次是推由我
    及拿著前開鋸子的被告丁○○下車強盜，但被告丁○○不知
    如何控制店員，才改由我拿鋸子控制店員各等語明確。本院
    經核證人丙○○、甲○○前開證述內容相互吻合而無齟齬，
    足見真實性甚高，復參諸被告丁○○前於98年4 月8 、9 日
    之首次警詢、偵訊中，也迭自白：被告陳茂欽之前即屢次邀
    我參與強盜超商犯行，我都沒有答應，附表2 編號1 該次被
    告陳茂欽又出口邀我，我想說就幫被告陳茂欽1 次，才一起
    參與該次強盜超商犯行，被告陳茂欽原指派我負責持鋸子控
    制店員的工作，我表示不敢做，才經改派為佯裝買飲料顧客
    進入超商查看店員人數的工作，到達超商後，我率先下車進
    到店內查看店員人數及性別，我將查看結果回報予被告陳茂
    欽、甲○○後，被告陳茂欽、甲○○就攜帶前開鋸子進到店
    內，再出來就分給我300 元；至於附表2 編號2 該次，則是
    由被告丙○○留在車內守候，我及被告丁○○下車進入超商
    ，被告丁○○接過原在我手中的鋸子壓制店員並要我負責拿
    收銀機裡面的現金，但我一直無法打開收銀機，被告丁○○
    就指示店員把收銀機打開讓我拿錢，我拿到錢後全數交給被
    告丙○○分配，被告丙○○分給我200 元等情不諱，益徵被
    告丁○○非僅事先知悉附表2 所示之該2 次強盜超商計畫，
    並於過程中實際分任查看作案目標情況、下手取財等工作而
    助益犯行之完成，事後又參與分贓，則被告丁○○確與被告
    陳茂欽、甲○○共犯附表2 所示之該2 次強盜超商犯行甚明
    ，被告丁○○嗣改以首開情詞置辯，及證人甲○○於本院審
    理中附和該等辯詞，證稱：附表2 編號1 該次，被告丁○○
    原在車內睡覺，之後經被告丙○○叫醒進入店內購買飲料、
    麵包，被告丁○○買好東西回到車內後即遭被告丙○○追問
    店內狀況，但被告丁○○事先不知道我與被告丙○○要強盜
    云云，均非事實，無足採信。
  (三)綜上所述，被告4 人之強盜超商犯行均事證明確，應依法論
    科。
二、論罪
  (一)按係屬加重條件之「攜帶兇器」規定所稱兇器，其種類並無
    限制，凡客觀上足對人之生命、身體、安全構成威脅，具有
    危險性之器械均屬之，且祇須行竊時攜帶此種具有危險性之
    兇器為已足，並不以攜帶之初有行兇之意圖為必要（最高法
    院79年臺上字第5253號判例意旨參照），查市售之鋸子、水
    果刀等物之刀面均屬銳利而足供切、削木塊、蔬果等使用，
    為眾所週知，則在客觀上自足對人之生命、身體、安全構成
    威脅，具有危險性，而可供兇器使用。又如已著手強盜犯行
    之實行而未有財物得逞致不遂，應論以未遂犯。是故核被告
    丙○○、甲○○就附表1 所示之犯行，均係犯刑法第330 條
    第1 項之攜帶兇器強盜罪；被告丙○○、甲○○、丁○○就
    附表2 所示之犯行，均係犯刑法第330 條第1 項之結夥攜帶
    兇器強盜罪；另被告丙○○、戊○○就附表3 編號3 至7 、
    9 、10所示之犯行，均係犯刑法第330 條第1 項之攜帶兇器
    強盜罪，至就該附表編號1 、2 、8 所示之犯行則均係犯刑
    法第330 條第2 項、第1 項之攜帶兇器強盜未遂罪，並俱按
    既遂之刑減輕之。
  (二)核被告丙○○、甲○○就附表1 所示之攜帶兇器強盜犯行，
    ；被告丙○○、甲○○、丁○○就附表2 所示之結夥攜帶兇
    器強盜犯行；及被告丙○○、戊○○就附表3 所示之攜帶兇
    器強盜既、未遂犯行，均有犯意聯絡、行為分擔，均應論以
    共同正犯。
  (三)附表1 、2 、3 各所示犯行之查獲原因，分如各該附表「查
    獲原因（即自首情形）」欄所載，業經本院詳予核閱被告4
    人歷次警詢筆錄之記載逐一認明無訛，是以被告丙○○乃係
    對附表1 、附表2 、附表3 編號1 、4 、5 、6 、7 、9 、
    10所示之罪自首並接受裁判，被告甲○○附表1 編號2 、3
    、5 所示之罪自首並接受裁判，被告丁○○附表2 編號1、2
    所示之罪自首並接受裁判，被告戊○○附表2 編號1 、2 、
    3 、5 、8 、10所示之罪自首並接受裁判，，均應依刑法第
    62條前段之規定，減輕其刑。被告丙○○所為附表3 編號1
    所示之罪，及被告戊○○附表2 編號1 、2 、8 所示之3 罪
    ，均有2 以上刑之減輕事由，爰依法遞減輕之。
  (四)被告丙○○就附表1 、2 、3 各所示之5 、2 、10次犯行，
    被告甲○○就附表1 、2 各所示之5 、2 次犯行，被告丁○○就附表2 所示之2 次犯行，及被告戊○○就附表3 所示之
    10次犯行，均犯意各別，且犯罪時、地不具密接性，復侵害
    不同被害人之法益，各應予分論併罰。
  (五)末本院囑託高雄市立凱旋醫院就被告行為時之精神狀態進行
    鑑定結果，該院以被告丁○○於首次警、偵訊中坦承犯行不
    諱，且所述內容核與卷證相符，及其自陳於行為前及行為當
    下均未出現幻聽症狀等情，認定被告丁○○行為當時並未受
    到幻聽、妄想症等精神症狀干擾，另依衡鑑結果顯示之被告
    丁○○智能落於邊緣範圍一節，認定被告丁○○應可知強盜
    超商係屬犯法行為，有該院98年10月21日高醫凱醫成字第09
    8000 7070 號號函暨附精神鑑定書在卷可憑，足見被告丁○○行為當時辨識行為違法及依其辨識而行為等能力，並未達
    全然欠缺，或顯著減低之程度，本案自無刑法第19條規定之
    適用，併予指明。
三、量刑與定應執行刑
  (一)本院審酌被告4 人均正值青壯年，卻不思以正當途徑獲取金
    錢，竟攜帶兇器強盜超商財物，不僅造成輪值店員驚恐難以
    平復，對社會治安之破壞更屬重大，犯罪之動機、手段、惡
    性非輕。惟念被告丙○○、甲○○、戊○○犯後均全然坦承
    犯行不諱，非無悔意；至被告丁○○雖未坦承犯行，然其因
    屬邊緣性智能，受制於智能表現，即易順從他人，犯行之可
    非難性較諸常人應較為輕微。再者，本案歷次犯行所得財物
    尚非甚鉅，部分甚未有任何財物得手，且廖偉文之家屬更已
    代戊○○與附表3 所示之超商經營者達成和解，而賠償渠等
    半數之財損，有和解書存卷可稽，則附表3 所示超商之實際
    財產損害已部分獲得填補。末參諸被告4 人各自之犯罪之目
    的、生活狀況、教育程度等一切具體情狀，爰分別量處如主
    文（即附表1 至3 「罪名與刑度」欄）各所示之刑，以資儆
    懲。
  (二)按數罪定其應執行刑時，除應就各別刑罰規範之目的、輕重
    罪間體系之平衡、整體犯罪非難評價、各行為彼此間之偶發
    性、與被告前科之關聯性、各行為所侵害法益之專屬性或同
    一性、數罪對法益侵害之加重效應、罪數所反映之被告人格
    特性與犯罪傾向、社會對特定犯罪例如一再殺人或販毒行為
    處罰之期待等，為綜合判斷外，尤須參酌上開實現刑罰公平
    性，以杜絕僥倖、減少犯罪之立法意旨，為妥適之裁量（最
    高法院97年度臺上字第2017號判決意旨參照）。查被告4 人
    數犯加重強盜罪，雖不構成集合犯或接續犯，但均係在97年
    12月至98年1 月間內為之，各行為彼此間較不具偶發性，茲
    再就本案整體犯罪之非難評價，各罪所侵害法益個別，及社
    會對於一再強盜超商犯行處罰之期待等項予以綜合判斷，末
    考量被告4 人所涉及之案件次數分別為17件、7 件、2 件、
    10件，及本案若非被告4 人主動自首自己所涉部分犯行，並
    就與其他共同正犯間之分工情形詳予交代，恐難全數查獲各
    節，本院因認被告4 人應執行之刑，各以主文所示之刑度為
    適當，爰依法酌定之；至檢察官就被告4 人依序求處應執行
    有期徒刑30年、26年、16年、26年並均諭知強制工作，均尚
    嫌過重，且未分按被告4 人不同涉案次數之比例，予以適度
    量刑（諸如被告甲○○較諸被告丁○○多涉及5 案，2 人間
    刑度有10年之差，而被告丙○○較諸被告甲○○多涉及10案
    ，2 人間之刑度卻僅有4 年之差），本院尚不能採取，附此
    敘明。
四、被告4 人分別執犯附表1 至3 各所示犯行所用之前開鋸子、
    果刀等物，均已遭丟棄而告滅失，業經被告丙○○於警詢中
    陳述明確；另扣案之被告陳茂欽所有衣褲，核與本案犯行間
    欠缺直接相關，本院自俱無由為沒收之宣告，併予指明。
據上論斷，應依刑事訴訟法第299 條第1 項前段，刑法第28條、
第330 條第1 項、第2 項、第25條第1 項、第2 項、第62條前段
、第51條第5 款，判決如主文。
本案經檢察官乙○○到庭執行職務。
中    華    民    國    98    年    12    月    8     日
                  刑事第十一庭  審判長法  官  黃三友
                                      法  官  陳億芳
                                      法  官  莊珮吟
以上正本證明與原本無異。
如不服本判決應於收受本判決後10日內向本院提出上訴書狀，其
未敘述上訴理由者，並得於提起上訴後10日內向本院補提理由書
狀（均須按他造當事人之人數附繕本）「切勿逕送上級法院」。
中    華    民    國    98    年    12    月    8     日
                                      書記官  鍾淑美
┌───────────────────────────────────────────┐
│附表1 ：                                                                              │
├─┬────┬──────┬───────────┬──────┬──────────┤
│編│犯罪時間│犯罪地點及超│行為手段及分工方式    │查獲原因（即│罪名與刑度          │
│號│（民國）│商名稱      │                      │自首情形）  │                    │
├─┼────┼──────┼───────────┼──────┼──────────┤
│01│97年12月│臺南縣永康市│推由丙○○騎乘機車在超│丙○○於98年│丙○○、甲○○共同犯│
│  │初某日凌│永平街120 號│商門口守候、把風，王瑋│4 月8 日警詢│攜帶兇器強盜罪，陳茂│
│  │晨4 時許│之「寶貝熊超│勵則獨自持前開鋸子闖入│中自首此次犯│鈞處有期徒刑伍年，王│
│  │        │商」（由潘富│超商內，以前開鋸子指向│行，並已陳明│瑋勵處有期徒刑柒年。│
│  │        │銘所經營）  │、逼近輪值店員己○○並│係與甲○○共│                    │
│  │        │            │大聲恫稱「搶劫」至使王│犯本案；而王│                    │
│  │        │            │裕勝不能抗拒後，喝令王│瑋勵於98年4 │                    │
│  │        │            │裕勝交出櫃檯收銀機內新│月13日警詢中│                    │
│  │        │            │臺幣（下同）700 餘元，│自白此次犯行│                    │
│  │        │            │得手後由丙○○接應逃離│（不構成自首│                    │
│  │        │            │現場，並將強盜得款朋分│）          │                    │
│  │        │            │花用完畢（起訴書誤載陳│            │                    │
│  │        │            │茂鈞曾進入超商並負責搜│            │                    │
│  │        │            │刮財物）              │            │                    │
├─┼────┼──────┼───────────┼──────┼──────────┤
│02│97年12月│臺南縣永康市│推由甲○○持前開鋸子扺│丙○○於98年│丙○○、甲○○共同犯│
│  │13日凌晨│小東路591 巷│住輪值店員未○○之身體│1 月30日第2 │攜帶兇器強盜罪，各處│
│  │3 時56分│43號之「界陽│至使不能抗拒後，至陳茂│次警詢中即自│有期徒刑伍年。      │
│  │許（起訴│超商」      │鈞則負責搜括櫃檯收銀機│首此次犯行，│                    │
│  │書附表誤│            │內6500元現金，得手後2 │惟該次警詢及│                    │
│  │載為「46│            │人旋即逃離現場，並將強│98年2 月3 日│                    │
│  │」分）  │            │盜得款朋分花用完畢    │警詢中均未陳│                    │
│  │        │            │                      │明係與甲○○│                    │
│  │        │            │                      │共犯；而王瑋│                    │
│  │        │            │                      │勵於98年4 月│                    │
│  │        │            │                      │18日警詢中自│                    │
│  │        │            │                      │首參與此次犯│                    │
│  │        │            │                      │行          │                    │
├─┼────┼──────┼───────────┼──────┼──────────┤
│03│97年12月│臺南縣歸仁鄉│推由甲○○持前開鋸子扺│丙○○、王瑋│丙○○、甲○○共同犯│
│  │13日凌晨│中山路一段50│住輪值店員卯○○之身體│勵均於98年4 │攜帶兇器強盜罪，各處│
│  │4 時許  │3 號之「吉萊│至使不能抗拒後，至陳茂│月17日警詢中│有期徒刑伍年。      │
│  │        │超商」（現改│鈞則負責搜括櫃檯收銀機│自首        │                    │
│  │        │名為「Ｂ超商│內5000餘元現金，得手後│            │                    │
│  │        │」）        │2人 旋即逃離現場，並將│            │                    │
│  │        │            │強盜得款朋分花用完畢  │            │                    │
├─┼────┼──────┼───────────┼──────┼──────────┤
│04│97年12月│高雄縣岡山鎮│推由甲○○持前開鋸子扺│丙○○於98年│丙○○、甲○○共同犯│
│  │中旬某日│維仁路38號之│住輪值店員之身體至使不│4 月8 日警詢│攜帶兇器強盜罪，陳茂│
│  │凌晨3時 │「界揚超商」│能抗拒後，再由丙○○接│中自首此次犯│鈞處有期徒刑伍年，王│
│  │許      │（宙○○經營│手以鋸子抵住店員身體之│行，並已陳明│瑋勵處有期徒刑柒年。│
│  │        │）          │之壓制工作，甲○○進而│係與甲○○共│                    │
│  │        │            │搜括櫃檯收銀機內9000餘│犯本案；而王│                    │
│  │        │            │元現金，得手後2 人旋即│瑋勵於98年4 │                    │
│  │        │            │逃離現場，並將強盜得款│月13日警詢中│                    │
│  │        │            │朋分花用完畢（起訴書所│自白此次犯行│                    │
│  │        │            │載之經過未詳盡）      │（不構成自首│                    │
│  │        │            │                      │）          │                    │
├─┼────┼──────┼───────────┼──────┼──────────┤
│05│97年12月│高熊市楠梓區│推由丙○○（起訴書誤載│丙○○、王瑋│丙○○、甲○○共同犯│
│  │26日凌晨│旗楠路126巷 │為甲○○）持前開鋸子扺│勵均於98年4 │攜帶兇器強盜罪，各處│
│  │4 時30分│122 號之「台│住輪值店員壬○○之身體│月17日警詢中│有期徒刑伍年。      │
│  │許      │灣巨蛋超商」│至使不能抗拒後，至王瑋│自首        │                    │
│  │        │            │勵（起訴書誤載為丙○○│            │                    │
│  │        │            │）則負責搜括櫃檯收銀機│            │                    │
│  │        │            │內3000餘元現金，得手後│            │                    │
│  │        │            │2人 旋即逃離現場，並將│            │                    │
│  │        │            │強盜得款朋分花用完畢  │            │                    │
└─┴────┴──────┴───────────┴──────┴──────────┘
┌───────────────────────────────────────────┐
│附表2 ：                                                                              │
├─┬────┬──────┬───────────┬──────┬──────────┤
│編│犯罪時間│犯罪地點及超│行為手段及分工方式    │查獲原因（即│罪名與刑度          │
│號│（民國）│商名稱      │                      │自首情形）  │                    │
├─┼────┼──────┼───────────┼──────┼──────────┤
│01│97年12月│臺南縣山上鄉○○○○○道先佯裝買飲料│丙○○於98年│丙○○、甲○○、楊和│
│  │16日凌晨│南洲村南洲  │之顧客獨自進入店內探看│1 月31日及98│道犯結夥攜帶兇器強盜│
│  │2 時13分│127 之1 號「│輪值店員人數等狀況並回│年2 月3 日均│罪，丙○○處有期徒刑│
│  │許      │界揚超商」（│報予丙○○、甲○○後，│陳明在不知情│伍年，甲○○處有期徒│
│  │        │由子○○所經│甲○○、丙○○再相偕闖│狀況下參與此│刑柒年，丁○○處有期│
│  │        │營）        │入超商，並推由甲○○持│次犯行（均未│徒刑年陸月。      │
│  │        │            │前開鋸子扺住輪值店員周│具體陳明共犯│                    │
│  │        │            │雨澤之身體至使不能抗拒│為誰），迨於│                    │
│  │        │            │，至丙○○則負責搜括櫃│98年4 月8 日│                    │
│  │        │            │檯收銀機內約20000 元現│自白與甲○○│                    │
│  │        │            │金，得手後3 人旋即逃離│、丁○○共犯│                    │
│  │        │            │現場，並將強盜得款朋分│（構成自首）│                    │
│  │        │            │花用完畢              │；而丁○○於│                    │
│  │        │            │                      │98年4 月8 日│                    │
│  │        │            │                      │警詢中也自首│                    │
│  │        │            │                      │與丙○○、王│                    │
│  │        │            │                      │瑋勵共同參與│                    │
│  │        │            │                      │此次犯行；至│                    │
│  │        │            │                      │甲○○於98年│                    │
│  │        │            │                      │4 月13日警詢│                    │
│  │        │            │                      │中自白此次犯│                    │
│  │        │            │                      │行（不構成自│                    │
│  │        │            │                      │首）        │                    │
├─┼────┼──────┼───────────┼──────┼──────────┤
│02│97年12月│高雄市楠梓區│推由丙○○駕駛汽車在超│同上        │丙○○、甲○○、楊和│
│  │19日凌晨│德賢路534 號│商門口守候、把風，王瑋│            │道犯結夥攜帶兇器強盜│
│  │2 時30分│之「台灣巨蛋│勵、丁○○則相偕闖入超│            │罪，丙○○處有期徒刑│
│  │許      │超商」（由蔡│商，並由甲○○持前開鋸│            │伍年，甲○○處有期徒│
│  │        │孟樺所經營）│子扺住輪值店員癸○○之│            │刑柒年，丁○○處有期│
│  │        │            │身體至使不能抗拒後，至│            │徒刑年陸月。      │
│  │        │            │丁○○則負責搜括櫃檯收│            │                    │
│  │        │            │銀機內現金，惟丁○○始│            │                    │
│  │        │            │終打不開收銀機，甲○○│            │                    │
│  │        │            │乃喝令癸○○開啟收銀機│            │                    │
│  │        │            │，再由丁○○拿取收銀機│            │                    │
│  │        │            │內之5000餘元現金，得手│            │                    │
│  │        │            │後3 人旋即逃離現場，並│            │                    │
│  │        │            │將強盜得款朋分花用完畢│            │                    │
└─┴────┴──────┴───────────┴──────┴──────────┘
┌───────────────────────────────────────────┐
│附表3：                                                                               │
├─┬────┬──────┬───────────┬──────┬──────────┤
│編│犯罪時間│犯罪地點及超│行為手段及分工方式    │查獲原因（即│罪名與刑度          │
│號│（民國）│商名稱      │                      │自首情形）  │                    │
├─┼────┼──────┼───────────┼──────┼──────────┤
│01│98年1 月│高雄縣橋頭鄉│推由丙○○持水果刀抵住│丙○○、廖韋│丙○○、戊○○共同犯│
│  │8 日凌晨│白樹路31號之│輪值店員寅○○至使不能│文均於98年4 │攜帶兇器強盜未遂罪，│
│  │3 時54分│「巨蛋超商」│抗拒後，至戊○○則負責│月8 日警詢中│各處有期徒刑貳年。  │
│  │許      │            │搜括櫃檯收銀機內財物，│自首        │                    │
│  │        │            │惟因收銀機已遭上鎖而無│            │                    │
│  │        │            │以開啟，丙○○、戊○○│            │                    │
│  │        │            │始罷手離開而未有財物得│            │                    │
│  │        │            │逞致不遂              │            │                    │
│  │        │            │                      │            │                    │
│  │        │            │                      │            │                    │
│  │        │            │                      │            │                    │
│  │        │            │                      │            │                    │
├─┼────┼──────┼───────────┼──────┼──────────┤
│02│98年1 月│高雄縣仁武鄉│丙○○攜帶水果刀與廖韋│戊○○於98年│丙○○、戊○○共同犯│
│  │10日凌晨│仁勇路2 號之│文相偕闖入店內後，廖韋│4 月3 日警詢│攜帶兇器強盜未遂罪，│
│  │2 時50分│「U8超商」  │文即向輪值店員丑○○大│中自首此次犯│丙○○處有期徒刑肆年│
│  │許      │            │聲恫稱「搶劫」，惟因適│行並陳明係與│，戊○○處有期徒刑貳│
│  │        │            │有其他客人由該店廁所走│丙○○共犯；│年。                │
│  │        │            │出，丙○○、戊○○見狀│而丙○○於98│                    │
│  │        │            │即罷手離開而未有財物得│年4 月8 日警│                    │
│  │        │            │逞致不遂              │詢中自白此次│                    │
│  │        │            │                      │犯行（不構成│                    │
│  │        │            │                      │自首）      │                    │
├─┼────┼──────┼───────────┼──────┼──────────┤
│03│98年1 月│高雄縣大寮鄉│推由戊○○持水果刀抵住│同上        │丙○○、戊○○共同犯│
│  │10日凌晨│義和路111之 │輪值店員玄○○之身體至│            │攜帶兇器強盜罪，陳茂│
│  │3 時55分│16號「全球超│使不能抗拒後，至丙○○│            │鈞處有期徒刑柒年，廖│
│  │許      │商」（由羅瓊│則負責搜括櫃檯收銀機內│            │韋文處有期徒刑伍年。│
│  │        │如經營，與編│約13000 元現金，得手後│            │                    │
│  │        │號08為同一地│2 人旋即逃離現場，並將│            │                    │
│  │        │點）        │強盜得款朋分花用完畢  │            │                    │
├─┼────┼──────┼───────────┼──────┼──────────┤
│04│98年1 月│屏東市○○街│推由丙○○持水果刀抵住│丙○○於98年│丙○○、戊○○共同犯│
│  │10日凌晨│33號之「樂透│輪值店員申○○之身體至│1 月30日第2 │攜帶兇器強盜罪，陳茂│
│  │4 時22分│超商」      │使不能抗拒後，至戊○○│次、98年2 月│鈞處有期徒刑伍年，廖│
│  │許      │            │則負責搜括櫃檯收銀機內│3 日警詢中自│韋文處有期徒刑柒年。│
│  │        │            │25940 元現金，得手後2 │首此次犯行並│                    │
│  │        │            │人旋即逃離現場，並將強│陳明係與廖韋│                    │
│  │        │            │盜得款朋分花用完畢    │文共犯；而廖│                    │
│  │        │            │                      │韋文於98年4 │                    │
│  │        │            │                      │月3 日警詢中│                    │
│  │        │            │                      │自白此次犯行│                    │
│  │        │            │                      │（不構成自首│                    │
│  │        │            │                      │）          │                    │
├─┼────┼──────┼───────────┼──────┼──────────┤
│05│98年1 月│臺南市東區中│推由戊○○持水果刀抵住│丙○○於98年│丙○○、戊○○共同犯│
│  │12日凌晨│華東路一段80│輪值店員之身體至使不能│1 月30日第2 │攜帶兇器強盜罪，各處│
│  │4 時57分│巷13號之「寶│抗拒後，至丙○○則負責│次警詢中即自│有期徒刑伍年。      │
│  │許      │貝熊超商」（│搜括櫃檯收銀機內約9190│首此次犯行，│                    │
│  │        │由巳○○所經│元現金，得手後2 人旋即│惟未陳明係與│                    │
│  │        │營）        │逃離現場，並將強盜得款│戊○○共犯；│                    │
│  │        │            │朋分花用完畢          │而戊○○於98│                    │
│  │        │            │                      │年4 月3 日警│                    │
│  │        │            │                      │詢中自首參與│                    │
│  │        │            │                      │此次犯行    │                    │
├─┼────┼──────┼───────────┼──────┼──────────┤
│06│98年1 月│屏東市○○路│推由戊○○持水果刀抵住│丙○○於98年│丙○○、戊○○共同犯│
│  │15日凌晨│104 號之「JK│輪值店員戌○○之身體至│1 月30日第2 │攜帶兇器強盜罪，陳茂│
│  │2 時許  │超商」      │使不能抗拒後，至丙○○│次、98年2 月│鈞處有期徒刑伍年，廖│
│  │        │            │則負責搜括櫃檯收銀機內│3 日警詢中自│韋文處有期徒刑柒年。│
│  │        │            │約6640 元現金，得手後2│首此次犯行並│                    │
│  │        │            │人旋即逃離現場，並將強│陳明係與廖韋│                    │
│  │        │            │盜得款朋分花用完畢    │文共犯；而廖│                    │
│  │        │            │                      │韋文於98年4 │                    │
│  │        │            │                      │月3 日警詢中│                    │
│  │        │            │                      │自白此次犯行│                    │
│  │        │            │                      │（不構成自首│                    │
│  │        │            │                      │）          │                    │
├─┼────┼──────┼───────────┼──────┼──────────┤
│07│98年1 月│高雄縣鳳山市│推由戊○○持水果刀抵住│丙○○於98年│丙○○、戊○○共同犯│
│  │19日凌晨│中山西路345 │輪值店員亥○○○之身體│1 月30日第1 │攜帶兇器強盜罪，陳茂│
│  │3 時許  │號「界揚超商│至使不能抗拒後，至陳茂│次、98年2 月│鈞處有期徒刑伍年，廖│
│  │        │」          │鈞則負責搜括櫃檯收銀機│3 日警詢中自│韋文處有期徒刑柒年  │
│  │        │            │內約18000 元現金，得手│首此次犯行並│                    │
│  │        │            │後2 人旋即逃離現場，並│陳明係與廖韋│                    │
│  │        │            │將強盜得款朋分花用完畢│文共犯；而廖│                    │
│  │        │            │                      │韋文於98年4 │                    │
│  │        │            │                      │月3 日警詢中│                    │
│  │        │            │                      │自白此次犯行│                    │
│  │        │            │                      │（不構成自首│                    │
│  │        │            │                      │）          │                    │
├─┼────┼──────┼───────────┼──────┼──────────┤
│08│98年1 月│高雄縣大寮鄉│推由丙○○在超商門口守│戊○○於98年│丙○○、戊○○共同犯│
│  │20日凌晨│義和路111 之│候、把風，至戊○○則攜│4 月3 日警詢│攜帶兇器強盜未遂罪，│
│  │3 時許  │16號「全球超│帶水果刀闖入店內並向輪│中自首此次犯│丙○○處有期徒刑肆年│
│  │        │商」（由羅瓊│值店員午○○大聲恫稱「│行並陳明係與│，戊○○處有期徒刑貳│
│  │        │如經營，與編│搶劫」，惟戊○○疑陳兆│丙○○共犯；│年。                │
│  │        │號03為同一地│宇已趁隙報警旋偕同陳茂│而丙○○於98│                    │
│  │        │點）        │鈞罷手離開而未有財物得│年4 月8 日警│                    │
│  │        │            │逞致不遂              │詢中自白此次│                    │
│  │        │            │                      │犯行（不構成│                    │
│  │        │            │                      │自首）      │                    │
├─┼────┼──────┼───────────┼──────┼──────────┤
│09│98年1 月│臺南縣永康市│推由丙○○持水果刀抵住│丙○○於98年│丙○○、戊○○共同犯│
│  │22日凌晨│永大二路73號│輪值店員辰○○之身體至│1月30日第2次│攜帶兇器強盜罪，陳茂│
│  │3 時45分│之「紅葉超商│使不能抗拒後，至戊○○│警詢中自首此│鈞處有期徒刑伍年，廖│
│  │許      │」（由庚○○│則負責搜括收銀機內6500│次犯行，並於│韋文處有期徒刑柒年。│
│  │        │所經營）    │元現金，及櫃檯之香菸、│98年2 月27日│                    │
│  │        │            │家樂福禮券，得手後2 人│警詢中陳明係│                    │
│  │        │            │旋即逃離現場，並將強盜│與戊○○共犯│                    │
│  │        │            │得款朋分花用完畢      │；而戊○○於│                    │
│  │        │            │                      │98年4 月3 日│                    │
│  │        │            │                      │警詢中自白此│                    │
│  │        │            │                      │次犯行（不構│                    │
│  │        │            │                      │成自首）    │                    │
├─┼────┼──────┼───────────┼──────┼──────────┤
│10│98年1 月│臺南縣仁德鄉│推由戊○○持水果刀抵住│丙○○、廖韋│丙○○、戊○○共同犯│
│  │22日凌晨│中正路二段83│輪值店員酉○○之身體至│文均於98年4 │攜帶兇器強盜罪，各處│
│  │4 時10分│6 號之「世界│使不能抗拒後，至丙○○│月8 日警詢中│有期徒刑伍年。      │
│  │許      │一超商」    │則負責搜括櫃檯收銀機內│自首        │                    │
│  │        │            │約5000餘元現金，得手後│            │                    │
│  │        │            │2 人旋即逃離現場，並將│            │                    │
│  │        │            │強盜得款朋分花用完畢  │            │                    │
└─┴────┴──────┴───────────┴──────┴──────────┘
◎附錄本案所犯法條：
《第330 條》
犯強盜罪而有第321 條第1 項各款情形之一者，處7 年以上有期
徒刑。
前項之未遂犯罰之。


司法院資訊處製作；財團法人民間司法改革基金會備份。
